【裁判字號】    98,交易,616
【裁判日期】    981116
【裁判案由】    過失致死等
【裁判全文】
臺灣臺中地方法院刑事判決             98年度交易字第616號
公  訴  人  台灣台中地方法院檢察署檢察官
被      告  丙○○
上列被告因過失致死等案件，經檢察官提起公訴（98年度偵字第
20271號），本院判決如下：
    主    文
丙○○服用酒類，不能安全駕駛動力交通工具而駕駛，處有期徒
刑參月，如易科罰金，以新台幣壹仟元折算壹日；又因過失致人
於死，處有期徒刑陸月，如易科罰金，以新台幣壹仟元折算壹日
；應執行有期徒刑捌月，如易科罰金，以新台幣壹仟元折算壹日
。
    犯罪事實
一、丙○○自民國98年7月9日零時許起，在台中市某處之好樂迪
    KTV店飲用啤酒，至同日5時許，其明知已達不能安全駕駛動
    力交通工具之程度，仍駕駛車牌號碼MW2-916號重機車搭載
    其女友至台中市○○路某處吃東西，至同日6時30分許，先
    送其女友回台中縣太平市住處，再單獨駕駛該重機車上路欲
    返南投縣草屯鎮租處。嗣於同日7時20分許，丙○○駕駛MW2
    -916號重機車沿台中縣霧峰鄉○○路○路肩，往草屯鎮方向
    行駛，行經霧峰鄉○○路283之1號前時，本應注意車前狀況
    ，隨時採取必要之安全措施，而依當時天候晴、日間自然光
    線、柏油路面乾燥、無缺陷、道路無障礙物、視距良好等情
    狀，又無不能注意之情事，竟因飲酒導致反應能力降低，且
    疏未注意車前狀況（肇事前眼睛觀看路旁檳榔攤），致發現
    行人潘雲英在其前方路肩步行迎面而來，因而避剎不及，其
    駕駛之MW2-916號重機車迎面撞及潘雲英，使潘雲英受有頭
    胸腹部外傷併內出血之傷害，經送往霧峰澄清醫院急救，仍
    於同日8時30分許宣告死亡。丙○○於肇事後，在尚未有偵
    查權限公務員發覺前，主動向據報前往處理之員警表明為肇
    事人，就過失致死部分自首並受裁判，而為警於同日7時48
    分許，測得其吐氣所含酒精濃度為每公升0﹒31毫克（同日8
    時41分許測得每公升0﹒26毫克）。
二、案經潘雲英之子甲○○告訴及台灣台中地方法院檢察署檢察
    官據報相驗自動檢舉偵查起訴。
    理    由
一、上揭犯罪事實，業據被告丙○○坦承不諱，並有霧峰澄清醫
    院診斷證明書、台中縣警察局霧峰分局道路交通事故現場圖
    、調查報告表、現場照片、酒精測定紀錄表附卷可稽。而被
    害人潘雲英係因本件交通事故造成頭胸腹部外傷併內出血死
    亡，亦經台灣台中地方法院檢察署檢察官督同法醫師相驗無
    訛，製有相驗筆錄、相驗屍體證明書、檢驗報告書在卷佐憑
    ，足徵被告之自白供述與事實相符。按汽車行駛時，駕駛人
    應注意車前狀況及兩車併行之間隔，並隨時採取必要之安全
    措施；又飲用酒類或其他類似物後其吐氣所含酒精濃度超過
    每公升0﹒25毫克或血液中酒精濃度超過百分之0﹒05以上者
    ，不得駕車，道路交通安全規則第94條第3項、第114條第2
    款定有明文。本件被告酒後駕駛MW2-916號重機車，既因飲
    酒導致反應能力降低，且疏未注意車前狀況，而肇事致被害
    人潘雲英頭胸腹部外傷併內出血死亡，自可認定被告當時服
    用酒類，已達不能安全駕駛動力交通工具之程度，並應負過
    失之責任。本件事證明確，被告犯行已堪認定。
二、核被告所為，係犯刑法第185條之3之違背安全駕駛致交通危
    險罪及同法第276條第1項之過失致死罪。被告汽車駕駛人酒
    醉駕車，因而致人死亡，依法應負刑事責任，其過失致死部
    分，應依道路交通管理處罰條例第86條第1項規定加重其刑
    。又本件事故報案人或勤指中心轉來資料未報明肇事人姓名
    ，處理人員前往現場處理時，被告在場，並當場承認為肇事
    人，有台中縣警察局道路交通事故肇事人自首情形紀錄表在
    卷足參，被告係對於未發覺之過失致死罪自首而受裁判，此
    部分爰依刑法第62條前段規定減輕其刑，並予先加後減。再
    被告所犯上揭二罪，犯意各別，行為互殊，應予分論科。爰
    審酌被告明知酒後已達不能安全駕駛動力交通工具之程度，
    仍駕駛重機車上路，危害用路人生命、財產權益，並因飲酒
    導致反應能力降低，且疏未注意車前狀況，造成被害人潘雲
    英頭胸腹部外傷併內出血死亡，行為可議，事後雖坦承上情
    ，但迄未與被害人家屬達成和解等一切情狀，各處以如主文
    所示之刑，並定其應執行之刑及諭知易科罰金之折算標準。
據上論斷，應依刑事訴訟法第299條第1項前段，刑法第185條之3
、第276條第1項、第62條前段、第41條第1項前段，道路交通管
理處罰條例第86條第1項，刑法施行法第1條之1，判決如主文。
本案經檢察官乙○○到庭執行職務。
中    華    民    國    98    年    11    月    16    日
                  刑事第二庭    法  官  鍾堯航
以上正本證明與原本無異。
如不服本判決應於收受判決後10日內向本院提出上訴書狀，並應
敘述具體理由；其未敘述上訴理由者，應於上訴期間屆滿後20日
內向本院補提理由書（均須按他造當事人之人數附繕本）「切勿
逕送上級法院」。
                                書記官  吳淑願
中    華    民    國    98    年    11    月    16    日
附錄論罪科刑法條
刑法第185條之3：
服用毒品、麻醉藥品、酒類或其他相類之物，不能安全駕駛動力
交通工具而駕駛者，處一年以下有期徒刑、拘役或科或併科十五
萬元以下罰金。
刑法第276條第1項：
因過失致人於死者，處二年以下有期徒刑、拘役或二千元以
下罰金。


司法院資訊處製作；財團法人民間司法改革基金會備份。
